【裁判字號】    99,上訴,3848
【裁判日期】    991112
【裁判案由】    搶奪
【裁判全文】
臺灣高等法院刑事判決                99年度上訴字第3848號
上  訴  人
即  被  告  丙○○
上列上訴人因搶奪案件，不服臺灣臺北地方法院99年度訴字第12
69號，中華民國99年9 月30日第一審判決（起訴案號：臺灣臺北
地方法院檢察署99年度偵字第15828 號），提起上訴，本院判決
如下：
    主  文
上訴駁回。
    理  由
一、按依刑事訴訟法第350條、第361條、第362條、第367條規定
    ，不服地方法院之第一審判決而上訴者，須提出上訴書狀，
    並應敘述具體理由，為上訴必備之程式；其所提出之書狀未
    敘述上訴理由，或僅曾以言詞陳述上訴理由者，均應於上訴
    期間屆滿後20日內補提理由書於第一審法院。第一審法院經
    形式審查，認逾期未補提上訴理由者，應定期間先命補正；
    逾期未補正者，為上訴不合法律上之程式，應以裁定駁回。
    倘已提出上訴理由，但所提非屬具體理由者，則由第二審法
    院以上訴不合法律上之程式，判決駁回。而所謂具體理由，
    必係依據卷內既有訴訟資料或提出新事證，指摘或表明第一
    審判決有何採證認事、用法或量刑等足以影響判決本旨之不
    當或違法，而構成應予撤銷之具體事由，始克當之（例如：
    依憑證據法則具體指出所採證據何以不具證據能力，或依憑
    卷證資料，明確指出所為證據證明力之判斷如何違背經驗、
    論理法則）；倘僅泛言原判決認定事實錯誤、違背法令、量
    刑失之過重或輕縱，而未依上揭意旨指出具體事由，或形式
    上雖已指出具體事由，然該事由縱使屬實，亦不足以認為原
    判決有何不當或違法者（例如：對不具有調查必要性之證據
    ，法院未依聲請調查亦未說明理由，或援用證據不當，但除
    去該證據仍應為同一事實之認定），皆難謂係具體理由，俾
    與第二審上訴制度旨在請求第二審法院撤銷、變更第一審不
    當或違法之判決，以實現個案救濟之立法目的相契合，並節
    制濫行上訴（最高法院97年度台上字第892 號、97年度台上
    字第1402號、98年度台上字第2133號、98年度台上字第2158
    號、98年度台上字第2189號、98年度台上字第2204號、98年
    度台上字第4122號、98年度台上字第4196號、98年度台上字
    第4215號、98年度台上字第4225號、98年度台上字第4238號
    、98年度台上字第4304號、98年度台上字第4468號、98年度
    台上字第4476號、99年度台上字第482 號、99年度台上字第
    870 號、99年度台上字第884號、99年度台上字第987號、99
    年度台上字第1209號、99年度台上字第1220號、99年度台上
    字第1318號等判決意旨參照）。又原審法院對上訴書狀有無
    記載理由，為形式上之審查，認有欠缺，且未據上訴人自行
    補正者，固應定期間先命補正。然上訴理由是否具體，依96
    年7月4日刑事訴訟法第361 條修正理由三之說明，屬第二審
    法院審查範圍，不在命補正之列。
二、原審依憑上訴人即被告丙○○於偵查及原審之自白、被害人
    甲○○、丁○○及乙○○之指述，及搶奪地點之監視錄影畫
    面翻拍照片16張，以及本院被告前案紀錄表，認定被告丙○
    ○前因常業搶奪案件，經臺灣板橋地方法院於民國89年12月
    7日，以89年度訴字第1550號案件判處有期徒刑6年；經本院
    於90年2月23日以90年度上訴字第230號案件駁回上訴；再經
    最高法院於90年5月7日，以90台上字第2989號判決上訴駁回
    確定，於95年5 月13日，縮短刑期執行完畢；又於96年間因
    搶奪、竊盜等案件，經本院96年度上訴字第1905號案件判處
    應執行有期徒刑6年4月，經最高法院96年度台上字第4883號
    判決上訴駁回確定，嗣經本院96年度聲減字第4199號裁定減
    刑並定應執行有期徒刑3年1月確定，於98年12月31日執行完
    畢；詎仍不知悔改，復意圖為自己不法之所有，先後三次分
    別於附表所示之時間，在附表所示地點，騎乘機車，趁附表
    所示人不及防備之際，徒手搶奪如附表所示之物品，得手後
    ，旋即騎乘機車離去。刑法第325 條第1項、第47條第1項、
    第51條第5 款，論處丙○○意圖為自己不法之所有，而搶奪
    他人之動產，共參罪，均累犯，各處有期徒刑11月，應執行
    有期徒刑2年8月。從形式上觀察，無何違誤或不當。
三、上訴意旨略以：伊於99年6月4日犯搶奪案，為臺北市大同分
    局查獲，移送臺灣士林地方法院檢察署羈押於臺灣臺北看守
    所，嗣為大安分局借提出所，查出本案三件搶奪案為伊所犯
    ，但大安分局未移併士林地檢署偵辦，另移送臺北地檢署偵
    查。依刑事訴訟法第6 條之規定，相牽連案件之管轄，得裁
    定將其案件移送一法院合併審判之。伊前經臺灣士林地方法
    院99年度訴字第192 號判決，已提出上訴於本院，案號為99
    年度上訴字第3519號，伊為節省司法資源，與伊之權益，申
    請將本件上訴，合併審理云云。第查：數同級法院管轄之案
    件相牽連者，得合併由其中一法院管轄。前項情形，如各案
    件已繫屬於數法院者，經各該法院之同意，得以裁定將其案
    件移送於一法院合併審判之；有不同意者，由共同之直接上
    級法院裁定之。不同級法院管轄之案件相牽連者，得合併由
    其上級法院管轄。已繫屬於下級法院者，其上級法院得以裁
    定命其移送上級法院合併審判。但第7條第3款之情形，不在
    此限。刑事訴訟法第6 條固定有明文。惟相牽連案件性質上
    為數罪、數案件，其審判並非不可分，是以相牽連案件之合
    併管轄，係得合併而非應合併。縱認有合併審判之需，亦必
    在各案判決前，始有合併之餘地，若一案已判決者，其他案
    件即應由有管轄權之法院自行審判（司法院22年院字第 948
    號解釋、最高法院22年上字第1084號判例等參照）。本件犯
    罪事實之犯罪地，均在原審臺灣臺北地方法院管轄區域內，
    被告另涉之搶奪案件，亦據臺灣士林地方法院以99年度訴字
    第192號於99年8月26日判決（見卷內臺灣士林地方法院99年
    度訴字第192 號刑事判決及本院被告前案紀錄表），本件原
    審於99年9 月17日始行準備及審判程序，遍閱全卷，又未見
    被告於原審曾以書面或言詞表達合併審判之期待或主張，原
    審自行審理判決，於法洵無不合。被告上訴理由對於原判決
    認事、用法、量刑究有何不當或違法，構成應予撤銷之具體
    事由，並無一語涉及；僅敘述申請合併審理其上訴之旨，殊
    不足以認為原判決有何不當或違法，於原判決之本旨不生影
    響。衡以首開規定及說明，被告不服原判決，並未提出合於
    刑事訴訟法第361條第2項規定之具體理由，與未提出具體理
    由無異，其上訴不合法律上之程式，爰不經言詞辯論，予以
    駁回。
據上論結，應依刑事訴訟法第367條前段、第372條，判決如主文
。
中    華    民    國    99    年    11    月    12    日
                  刑事第十二庭審判長法  官  蔡永昌
                                    法  官  蘇隆惠
                                    法  官  蔡新毅
以上正本證明與原本無異。
如不服本判決，應於收受送達後10日內向本院提出上訴書狀，其
未敘述上訴之理由者並得於提起上訴後10日內向本院補提理由書
（均須按他造當事人之人數附繕本）「切勿逕送上級法院」。
                                    書記官  賴立旻
中    華    民    國    99    年    11    月    15    日
※附表：
┌─┬─────┬──────┬──────┬─────┐
│編│ 時  間   │ 地     點  │ 被  害  人 │  物  品  │
│號│          │            │            │          │
├─┼─────┼──────┼──────┼─────┤
│  │99年2月22 │臺北市大安區│ 甲○○     │手提包乙只│
│1.│日上午5時 │忠孝東路4段 │            │（內含現金│
│  │52分      │170巷18弄口 │            │新臺幣【下│
│  │          │處          │            │同】1萬元 │
│  │          │            │            │、行動電話│
│  │          │            │            │手機乙支、│
│  │          │            │            │鑽戒2只【 │
│  │          │            │            │價值共計約│
│  │          │            │            │57 萬元】 │
│  │          │            │            │、金融卡4 │
│  │          │            │            │張及身分證│
│  │          │            │            │與健保卡各│
│  │          │            │            │1張等物） │
├─┼─────┼──────┼──────┼─────┤
│  │99年3月27 │臺北市大安區│ 丁○○     │手提包乙只│
│  │日下午10時│樂業街169號 │            │（內含行動│
│2.│58分      │29號前      │            │電話手機乙│
│  │          │            │            │支、現金  │
│  │          │            │            │3,000元及 │
│  │          │            │            │健保卡1張 │
│  │          │            │            │等物）    │
├─┼─────┼──────┼──────┼─────┤
│  │99年4月13 │臺北市大安區│ 乙○○     │手提包乙只│
│3.│日下午7時 │大安路1段176│            │（內含行動│
│  │許        │巷27號前    │            │電話手機乙│
│  │          │            │            │支、現金  │
│  │          │            │            │3,600元及 │
│  │          │            │            │身分證、健│
│  │          │            │            │保卡及金各│
│  │          │            │            │1張等物） │
└─┴─────┴──────┴──────┴─────┘

司法院資訊處製作；財團法人民間司法改革基金會備份。
